臺灣桃園地方法院刑事判決
111年度交簡上字第248號
上  訴  人   
即  被  告  周品妤


上列上訴人即被告因過失傷害案件，不服本院於中華民國111年5
月31日所為111年度壢交簡字第876號第一審刑事簡易判決（聲請
簡易判決處刑書案號：111年度偵字第9391號），提起上訴，本
院管轄之第二審合議庭判決如下：
    主    文
上訴駁回。
    犯罪事實及理由
一、本案經本院審理結果，認原審判決認事用法及量刑均無不當
    ，應予維持，除證據部分補充「被告周品妤於本院準備程序
    及審理時之自白」外，其餘相關犯罪事實、證據及理由均引
    用如附件所示第一審刑事簡易判決書之記載。
二、上訴人即被告周品妤上訴意旨略以：我坦承犯行，原審判決
    過重，且當時是因為告訴人阮○娟在我車後方一再阻擋我離
    開，我才不小心造成被害人項○泰受傷，希望考量當時狀況
    從輕量刑等語。
三、按刑罰之量定，屬法院自由裁量之職權行使，應審酌刑法第
    57條所列各款事由及一切情狀，為酌量輕重之標準，並非漫
    無限制；量刑輕重係屬事實審法院得依職權自由裁量之事項
    ，苟已斟酌刑法第57條各款所列情狀而未逾越法定刑度，不
    得遽指為違法；且在同一犯罪事實與情節，如別無其他加重
    或減輕之原因，下級審量定之刑，亦無過重或失輕之不當情
    形，則上級審法院對下級審法院之職權行使，原則上應予尊
    重（最高法院民國72年臺上字第6696號、75年臺上字第7033
    號判例及85年度臺上字第2446號判決意旨參照）。
四、經查，原審認被告周品妤駕車起駛前，未注意與前方機車之
    間距，因而肇事，使年幼之被害人受有前述多處傷害，並考
    量被告違反注意義務之情節、犯後態度、智識能力及生活狀
    況等一切情狀，量處拘役50日，並諭知易科罰金以新臺幣1,
    000元折算1日，是原審已參酌刑法第57條所列情狀，在罪責
    原則下適正行使其量刑之裁量權，客觀上未逾越法律所規定
    之範圍，亦無濫用裁量權限之情，難認有何違誤。至於被告
    上訴理由所陳本案發生原由，為被告違反注意義務之情節，
    業經原審於量刑時予以斟酌。綜上所述，則被告猶執前詞請
    求從輕量刑，而提起上訴，為無理由，應予駁回。
據上論斷，應依刑事訴訟法第455條之1第1項、第3項、第373條
、第368條，判決如主文。
本案經檢察官楊挺宏聲請簡易判決處刑，檢察官蔡宜均、朱秀晴
到庭執行職務。
中　　華　　民　　國　　111 　年　　10　　月　　27　　日
                  刑事第五庭  審判長法  官  呂世文
                                    法  官  陳華媚
                                    法  官  陳郁融
以上正本證明與原本無異。
不得上訴。
　　　　　　　　　　　　　　     　 書記官　許哲維
中　　華　　民　　國　　111 　年　　10　　月　　27　　日
附錄本案論罪科刑法條全文 
刑法第284條
因過失傷害人者，處1年以下有期徒刑、拘役或10萬元以下罰金
；致重傷者，處3年以下有期徒刑、拘役或30萬元以下罰金。
附件：
臺灣桃園地方法院刑事簡易判決
111年度壢交簡字第876號
聲  請　人　臺灣桃園地方檢察署檢察官
被　　　告　周品妤　女　(民國00年0月00日生)
　　　　　　　　　　身分證統一編號：Z000000000號
　　　　　　　　　　住○○市○○區○○○街000號9樓之2
上列被告因過失傷害案件，經檢察官聲請以簡易判決處刑（111
年度偵字第9391號），本院判決如下：
    主  文
周品妤犯過失傷害罪，處拘役伍拾日，如易科罰金，以新臺幣壹
仟元折算壹日。
    事實及理由
一、周品妤於民國110年12月11日下午2時6分許，在桃園市○○區○
    ○○街000號前，駕駛車號0000-00號自用小客車自路邊起駛時
    ，應注意前後左右有無障礙或車輛行人。當時客觀上並無不
    能注意之情事，周品妤竟疏未注意而貿然起駛，車頭不慎碰
    撞前方由阮○娟所停放車號000-0000號普通重型機車，致機
    車傾倒而撞擊阮○娟之子項○泰（103年生），項○泰因而受有
    腹壁挫傷、左側膝部挫傷、左側小腿挫傷及左側腕部擦傷等
    傷害。
二、上開犯罪事實，業據被告周品妤於警詢及檢察事務官詢問時
    坦承不諱，核與告訴人阮○娟於警詢及檢察事務官詢問之指
    訴相符（見偵卷第17-19頁、第75頁），並有天晟醫院診斷
    證明書、道路交通事故現場圖、道路交通事故調查報告表㈠
    、㈡、監視錄影畫面擷圖及現場照片在卷可憑（見偵卷第29-
    35頁、第53-58頁）。足認被告之自白有相當之證據相佐，
    且與事實相符，應堪信為真實。
三、按汽車起駛前，應注意前後左右有無障礙或車輛行人，道路
    交通安全規則第89條第1項第7款定有明文。被告駕駛車輛自
    路邊起駛前，應注意前方有告訴人停放機車，且被害人項○
    泰站在機車旁，而當時為日間，天候晴，告訴人之機車停放
    在被告之車輛前方，有道路交通事故調查報告表㈠、監視錄
    影畫面擷圖及現場照片在卷可憑，客觀上並無不能注意之情
    形，被告疏未注意而未保持適當之距離，起駛時不慎碰撞機
    車，自有未盡注意義務之過失。聲請簡易判決處刑意旨所援
    引道路交通安全規則第94條第3項規定，係針對車輛行駛時
    應注意前方之義務，乃關於法定注意義務來源之差異，並不
    影響被告應注意前方告訴人車輛及過失責任之認定，附此敘
    明。
四、被告駕車起駛而碰撞告訴人之機車，致機車傾倒後壓傷被害
    人，被告之過失行為與被害人受傷結果間，具有相當因果關
    係。從而，本案事證明確，被告犯行堪以認定，應依法論罪
    科刑。
五、論罪科刑：
　㈠被告犯刑法第284條前段之過失傷害罪。　　
　㈡本案事故發生後，報案人未指明肇事人姓名，處理員警前往
    現場時，被告在場，並當場承認為肇事人，有道路交通事故
    肇事人自首情形紀錄表附卷可稽（見偵卷第37頁），應認被
    告在職司犯罪偵查之公務員發覺前即承認肇事，合於自首之
    要件，故依刑法第62條前段規定減輕其刑。
　㈢審酌被告駕車起駛前，未注意與前方機車之間距，因而肇事
    ，使年幼之被害人受有前述多處傷害，並考量被告違反注意
    義務之情節、犯後態度、智識能力及生活狀況等一切情狀，
    量處如主文所示之刑，並諭知易科罰金之折算標準。
六、依刑事訴訟法第449條第1項前段、第3項，逕以簡易判決處
    刑如主文。
七、如不服本判決，得於判決書送達之翌日起20日內，以書狀敘
    述理由提出上訴。
本案經檢察官楊挺宏聲請以簡易判決處刑。 
中　　華　　民　　國　　111 　年　　5 　　月　　31　　日
                  刑事第四庭    法　官　涂偉俊
以上正本證明與原本無異。
如不服本判決，應於判決送達後20日內向本院提出上訴狀（應附
繕本）。
　　　　　　　　　　　　　　　  書記官　余玫萱　　　　　　　　　
中　　華　　民　　國　　111 　年　　5 　　月　　31　　日
附錄所犯法條：
中華民國刑法第284條
因過失傷害人者，處1年以下有期徒刑、拘役或10萬元以下罰金
；致重傷者，處3年以下有期徒刑、拘役或30萬元以下罰金。